【裁判字號】    92,沙交簡上,78
【裁判日期】    920408
【裁判案由】    公共危險
【裁判全文】
臺灣臺中地方法院刑事判決                      九十二年度沙交簡上字第七八號
    上  訴  人
    即  被  告  甲○○
右上訴人因公共危險案件，不服本院沙鹿簡易庭九十一年度沙交簡字第七七七號中華
民國九十一年十二月十二日第一審簡易判決（聲請案號：台灣台中地方法院檢察署九
十一年度偵字第一九九五七號），提起上訴，本院管轄之合議庭判決如左：
    主  文
上訴駁回。
    事  實
一、甲○○於民國九十一年十月十三日凌晨零時許，在台中縣龍井鄉○○路○段四三
    巷三五弄五八號四樓家中飲用啤酒，明知酒後已達不能安全駕駛動力交通工具之
    程度，竟仍駕駛車牌號碼Ｘ六－０五一０號自小客車外出，至台中縣海邊及台中
    港等地。嗣於同日五時許，行至台中縣梧棲鎮○○路與港埠路交叉口，停待綠燈
    時，因不勝酒力昏睡在該自用小客車內，為執行交通管制警員發現，施以酒精濃
    度吐氣測試，結果測定值高達０‧七七ｍｇ／ＤＬ，而查悉上情。
二、案經台中縣警察局清水分局報請台灣台中地方法院檢察署檢察官聲請簡易判決處
    刑。
    理  由
一、訊據上訴人即被告甲○○否認公共危險犯行，辯稱伊非酒醉昏睡，係因前一日工
    作太累所以睡著云云。惟查上訴人已自承於前一日晚上十時許，在住處喝酒，迄
    凌晨零時許，共喝十二瓶啤酒，駕駛自小客車至台中縣梧棲鎮○○路與港埠路交
    叉口，因等紅燈睡著等語。而上訴人為警查獲時，經施以酒精濃度吐氣測試結果
    ，測定值高達０‧七七ｍｇ／ＤＬ，亦有酒精濃度測試報告附卷可稽，參考德國
    、美國之認定標準，酒精濃度呼氣達每公升零點五五毫克或血液濃度達百分之零
    點一一以上，人體生理行為方面即產生視覺反應遲鈍、影像不能集中、走路或講
    話可能發抖、動作笨拙等影響，另駕駛能力方面，則會產生駕駛反應遲鈍、同時
    不能看清前方路況及車旁照後鏡等影響，肇事率為一般正常人之十倍。再審酌上
    訴人係駕駛自小客車至前揭地點，停待綠燈時睡著，經警指揮仍無法前進，且走
    路明顯不穩，而為警查獲等情，復據證人即當時在查獲地點執行交通管制之警員
    乙○○證述綦詳，益徵上訴人確因酒後駕駛自小客車外出，行至前揭地點，不勝
    酒力而昏睡車內，其服用酒類，自已達不能安全駕駛動力交通工具之程度，所辯
    無非飾卸之詞，不足採信，其犯行堪以認定。
二、核上訴人所為，係犯刑法第一百八十五條之三之公共危險罪，原審適用刑法第一
    百八十五條之三、第四十一條第一項前段、罰金罰鍰提高標準條例第二條規定，
    判處上訴人拘役五十日，並諭知如易科罰金之折算標準，經核其認事用法均無違
    誤，量刑亦屬妥適，上訴人否認公共危險犯行提起上訴，為無理由，應予駁回。
據上論結，應依刑事訴訟法第四百五十五條之一第一項、第三項、第三百六十四條、
第三百六十八條，判決如主文。
本案經檢察官林弘政到庭執行職務。
中      華      民      國      九十二      年    四    月      八      日
                                  審判長法  官  張  智  雄
                                        法  官  陳  如  玲
                                        法  官  鍾  堯  航
右正本證明與原本無異。
本件不得上訴。
                                        書記官
中      華      民      國      九十二      年    四    月      八      日
附錄本案論罪科刑法條全文


司法院資訊處製作；財團法人民間司法改革基金會備份。
